臺灣臺中地方法院刑事判決　　　　　　　94年度訴字第1333號
公　訴　人　臺灣臺中地方法院檢察署檢察官
被　　　告　甲○○
　　　（原名周靖翔）
上列被告因毒品危害防制條例案件，經檢察官提起公訴（九十四
年度毒偵字第一三八四號）及移送併案審理（九十四年度毒偵字
第二○○八號、第四五七八號、第四六八四號），本院合議庭裁
定由受命法官獨任進行簡式審判程序，判決如下：
    主          文
甲○○連續施用第一級毒品，處有期徒刑壹年伍月，扣案海洛因
共柒包（合計淨重貳點壹肆公克）沒收銷燬之。又連續施用第二
級毒品，處有期徒刑玖月，扣案安非他命共貳包（合計含袋重肆
點零公克）沒收銷燬之。應執行有期徒刑貳年，扣案海洛因共柒
包（合計淨重貳點壹肆公克）及安非他命共貳包（合計含袋重肆
點零公克）均沒收銷燬之。
    犯罪事實及理由
一、甲○○前因施用毒品案件，經強制戒治，於民國九十二年二
    月二十二日執行完畢釋放。猶不知戒絕，於前案強制戒治執
    行完畢釋放後五年內，基於施用第一級毒品海洛因之概括犯
    意，自九十三年十月二十二日後之某日起至九十四年七月二
    十二日止，在其位於臺中縣豐原市○○路二四一號住處及臺
    中縣豐原市○○路「真正好賓館」房間內等處，以摻入香菸
    內點燃吸食之方式，連續施用海洛因多次，施用頻率不定。
    另基於施用第二級毒品安非他命之概括犯意，於上開時地，
    以置於玻璃球內點燃吸食之方式，連續施用安非他命多次，
    施用頻率亦不定。
二、上開犯罪事實，業據被告甲○○於本院審理時坦承不諱，且
    被告先後於九十四年二月二十三日、六月十八日、七月二十
    二日為警查獲，該三次採尿送驗結果，均呈海洛因代謝物陽
    性反應及安非他命類陽性反應，有詮昕科技股份有限公司出
    具之濫用藥物尿液檢驗報告三份在卷可稽。而被告第一次為
    警查獲所扣得疑似海洛因之白粉五包（合計淨重一點三三公
    克）、第二次為警查獲所扣得疑似海洛因之白粉一包（淨重
    零點六九公克）、第三次為警查獲所扣得疑似海洛因之白粉
    一包（淨重零點一二公克），經送鑑定結果，確實均含有海
    洛因成分，亦有法務部調查局鑑定通知書三份附卷可憑。此
    外，復有被告第二次為警查獲時所扣得之安非他命二包（合
    計含袋重四點零公克）扣案可資佐證，足見被告自白與事實
    相符。本件事證明確，被告犯行堪以認定。
三、被告前因施用毒品案件，經強制戒治，於九十二年二月二十
    二日執行完畢釋放，有卷附臺灣高等法院被告前案紀錄表可
    參。其於前案強制戒治執行完畢釋放後，五年內再行施用第
    一級、第二級毒品，依法應予論科。
四、
  (一)核被告所為，係犯毒品危害防制條例第十條第一項、第二項
    之施用第一級、第二級毒品罪。其因施用而持有海洛因、安
    非他命之低度行為，應分別為施用第一級、第二級毒品之高
    度行為所吸收，均不另論罪。
  (二)被告先後多次施用海洛因、安非他命犯行，時間緊接，犯罪
    構成要件相同，顯係基於概括犯意為之，均應依連續犯之規
    定論以一罪，並各加重其刑。檢察官雖僅就被告自九十三年
    十月間某日起至九十四年二月中旬某日止施用海洛因、安非
    他命之事實提起公訴，然被告其餘施用海洛因、安非他命犯
    行，與起訴成罪之施用第一級、第二級毒品部分，分別有連
    續犯之裁判上一罪關係，為起訴效力所及，並經檢察官移送
    併案，本院自得予以審理。
  (三)被告所犯上開二罪，犯意各別，行為互殊，罪名有異，應予
    分論併罰。
  (四)爰審酌被告業經強制戒治，猶施用毒品不輟，經檢察官起訴
    後仍再施用，而為警查獲移送併案，顯見其毒癮非淺，施用
    毒品除戕害自身健康外，併對社會秩序產生不良影響，施用
    之期間、次數，於本院審理時未能依傳喚主動到庭，經發布
    通緝始到案，對於自己違法行為欠缺主動面對司法裁判之悔
    過具體表現，惟於本院審理時尚能坦認罪行等一切情狀，分
    別量處如主文所示之刑，並定其應執行之刑。
  (五)扣案海洛因共七包（合計淨重二點一四公克）、安非他命共
    二包（合計含袋重四點零公克），屬本案查獲之第一級、第
    二級毒品，不問屬於犯人與否，均應依毒品危害防制條例第
    十八條第一項前段規定，宣告沒收銷燬。
  (六)按受有期徒刑之執行完畢，再犯裁判上一罪之連續犯時，是
    否構成累犯，應以最初行為之犯罪時作為計算累犯成立與否
    之標準，至其犯罪行為終了於何時，則非所問（最高法院九
    十三年度台非字第二七三號判決意旨參照）。本件被告前因
    施用毒品案件，經法院判處並定執行刑為有期徒刑一年二月
    確定，於九十三年十月二十二日假釋出監，嗣因於假釋中再
    犯罪，經撤銷假釋執行殘刑二月六日，於九十四年四月三十
    日執行完畢出監，有上開前案紀錄表可佐。被告本案連續施
    用毒品之最初行為時點為九十三年十月間，該時被告所受上
    開有期徒刑尚未執行完畢，揆諸前述說明，自不應論以累犯
    。
  (七)臺灣臺中地方法院檢察署九十四年度毒偵字第二○○八號、
    第四五七八號、第四六八四號移送併辦部分，本院併予審理
    。又公訴人雖以被告曾於九十四年二月二十四日至九十四年
    四月三十日入監服刑為由，而認被告出監後施用海洛因、安
    非他命之犯行，與本案起訴部分，應無連續犯裁判上一罪關
    係，並請求本院退回該署九十四年度毒偵字第四五七八號、
    第四六八四號移送併案卷宗。惟按刑法上之連續犯，係指基
    於概括之犯意，連續數行為，觸犯構成犯罪要件相同之罪名
    者而言。行為人之數犯行間，是否得依連續犯以一罪論，應
    以行為人自述之主觀犯意，佐以客觀上各犯行之犯罪時間、
    手段，依經驗法則、論理法則綜合判斷之（最高法院九十一
    年度台上字第一○四三號判決意旨參照）。本件被告犯罪事
    實為施用第一級、第二級毒品，衡以毒品具有使人成癮之特
    性，施用毒品者絕大多數為長期施用之經驗法則，併參以被
    告於警詢、偵訊及本院審理中所述其自八十五年間染上毒癮
    後，即不間斷地在吸毒，九十四年入監執行殘刑時間只有二
    個多月，尚未戒斷毒癮，所以出來後又再吸毒等語，以及毒
    品危害防制條例第二十條第二項中段所規定強制戒治之期間
    為「六個月以上，至無繼續強制戒治之必要為止」，顯示立
    法政策上認為有繼續施用毒品傾向者須接受六個月以上期間
    與毒品隔絕及治療始能有效戒斷毒癮等情，本院認被告於九
    十四年四月三十日出監後施用海洛因及安非他命之犯行，與
    本案起訴施用海洛因、安非他命部分，仍應有連續犯之裁判
    上一罪關係，併予敘明。
據上論斷，應依刑事訴訟法第二百七十三條之一第一項、第二百
九十九條第一項前段，毒品危害防制條例第十條第一項、第二項
、第十八條第一項前段，刑法第十一條、第五十六條、第五十一
條第五款，判決如主文。
中　　華　　民　　國　　94　　年　　11　　月　　11　　日
                  刑事第十二庭  法  官  羅智文
上正本證明與原本無異。如不服本判決，應於送達後十日內向本
院提出上訴狀（須附繕本），上訴於臺灣高等法院臺中分院。
                                書記官  孫立文
中　　華　　民　　國　　94　　年　　11　　月　　11　　日
附錄本案論罪科刑法條
毒品危害防制條例第十條
施用第一級毒品者，處六月以上五年以下有期徒刑。
施用第二級毒品者，處三年以下有期徒刑。
